臺灣新竹地方法院刑事判決　　　　　　　 93年度易字第671號
公　訴　人　臺灣新竹地方法院檢察署檢察官
被　　　告　甲○○　男　27歲.
被　　　告　乙○○　男　25歲.
上列被告因竊盜案件，經檢察官提起公訴（93年度偵字第2541號
），本院依簡式審判程序判決如下：
    主  文
甲○○共同連續攜帶兇器竊盜，累犯，處有期徒刑拾月。扣案六
角扳手肆支、多功能螺絲起子壹組、鐵鉤壹支沒收。
乙○○共同攜帶兇器竊盜未遂，累犯，處有期徒刑肆月，如易科
罰金，以佰元折算壹日。扣案鐵鉤壹支沒收。
    事  實
一甲○○前於民國89年間，因違反藥事法案件，經臺灣板橋地方
  法院判處有期徒刑5 月，另於同年間因竊盜案件，經臺灣桃園
  地方法院判處有期徒刑8 月，二案件分別確定後，接續於90年
  11月30日縮刑期滿執行完畢。竟仍不知悔改，基於概括犯意，
  意圖為自己不法所有，連續為下列之竊盜行為：
(一)先於93年2 月27日21時50分許，與姓名、年籍不詳，綽號「阿
  良」之成年男子，共同在新竹縣新豐鄉○○村○○路495 巷口
  ，以客觀上對人生命、身體構成威脅足為兇器之六角扳手，竊
  取戊○○所有車牌號碼3H-5200號自用小客車。
(二)甲○○竊得前述汽車後，為避免遭警查獲，單獨於同年2 月29
  日10時許，在桃園縣桃園市○○路○ 段100 號前，以客觀上足
  供兇器使用之螺絲起子，竊取丁○○所有車牌號碼T4-3831 號
  自用小客車車牌2 面，分別懸掛在上述竊得車輛前後。
(三)另於同年3 月1 日凌晨零時許，獨自在桃園縣中壢市○○路 ○
  段652 號，以客觀上足供兇器使用之螺絲起子，竊得己○○所
  有車牌號碼8U-0027 號自用小客車車牌2 面後將之懸掛於所竊
  3H-5200 號汽車前後，原懸掛於車上之T4 -3831車牌2 面則取
  下改掛於己○○前開汽車上，藉以掩人耳目。
(四)詎仍不知自制，復於93年3 月1 日5 時30分許，駕駛前開贓車
  前往桃園縣中壢市○○路169 號，搭載前有違反毒品危害防治
  條例、偽造文書及多次竊盜前案紀錄，最近一次於92年間因竊
  盜案件，經臺灣桃園地方法院判處有期徒刑3 月確定，於92年
  12月19日易科罰金執行完畢之李建璋，前往新竹縣竹北市訪友
  ，於同日6 時25分許，行經新竹縣竹北市○○路412 號前，甲○○竟承前開概括犯意，與李建璋基於共同意圖為自己不法所
  有之犯意聯絡，推由乙○○在車上把風，甲○○下車持客觀上
  足為兇器之自製鐵鉤1 支，開啟丙○○所有停放於上址前之車
  號H2-9991 號自用小客車引擎蓋，著手竊取車內財物及汽車零
  件，惟未得手之際即為警發現上前盤查，甲○○見狀旋即返回
  車內，由乙○○駕車快速逃逸，旋因車速過快，於同日6 時30
  分許失控撞上新竹縣竹北市○○路1158號庚○○住處大門（毀
  損部分另據檢察官為不起訴處分），甲○○趁隙逃逸，警方隨
  後到場逮捕乙○○，並於上述贓車內，扣得六角扳手4 支、多
  功能螺絲起子乙組、鐵鉤1 支而查獲。
二案經案經新竹縣警察局橫山分局報請臺灣新竹地方法院檢察署
  檢察官偵查起訴。
    理  由
一本件被告甲○○、乙○○所犯竊盜罪，並非死刑、無期徒刑、
  最輕本刑為三年以上有期徒刑之罪，或高等法院管轄第一審之
  案件，被告於本院行準備程序進行中，就被訴事實為有罪之陳
  述，經本院合議庭認合於修正後刑事訴訟法第273 條之1 之規
  定，裁定進行簡式審判程序，合先敘明。
二認定犯罪事實所憑之證據及認定之理由：
(一)訊據被告對於前開事實業已於本院審理時均坦承不諱。
(二)被害人戊○○、丁○○、己○○、丙○○及鍾兆宏於警詢中之
  指述車輛、車牌失竊、竊盜未遂及被告李建璋駕車衝撞民宅情
  節，並有車籍作業系統–查詢認可資料三份附卷可稽。
(三)此外，警方於被告甲○○竊得之3H-5200 號汽車上，起獲8U-0
  027 號車牌2 面暨扣得供竊盜汽車、車牌所用之六角扳手4 支
  、多功能螺絲起子乙組、鐵鉤1 支在案，復有贓物認領保管單
  三紙、新竹縣警察局橫山分局犯罪工具目錄表、扣押物品目錄
  表各一份、照片20張存卷可考。
  綜上，被告之自白均核與事實相符，本件事證明確，被告犯行
  洵堪認定，應依法論科。
三論罪與科刑：
  按刑法第321 條第1 項第3 款之攜帶兇器竊盜罪，係以行為人
  攜帶兇器竊盜為其加重條件，此所謂兇器，其種類並無限制，
  凡客觀上足對人之生命、身體、安全構成威脅，具有危險性之
  兇器均屬之，且祇須行竊時攜帶此種具有危險性之兇器為已足
  ，並不以攜帶之初有行兇之意圖為必要（最高法院79年度臺上
  字第5253號判例意旨參照）。查扣案之六角扳手、螺絲起子、
  鐵勾等工具均為金屬材質，且甚為堅硬銳利，足以為殺傷人之
  生命、身體之器械，為具有危險性之兇器，被告甲○○持以行
  竊，係犯刑法第321 條第1 項第3 款之攜帶兇器竊盜罪，其與
  李建璋持鐵勾一支，著手竊取車號H2-9991 號汽車車內財物及
  零件之際即為警發覺，其犯罪尚屬未遂，核渠等此部分所為，
  則係犯刑法第321 條第2 項、第1 項第3 款之攜帶兇器竊盜未
  遂罪，被告李建璋並依既遂犯之刑減輕之。又被告甲○○與綽
  號「阿良」之真實姓名、年藉不詳成年男子間就竊取車號3H-5
  200 號汽車犯行，暨被告二人間就前述加重竊盜未遂犯行，分
  別有犯意聯絡及行為分擔，均為共同正犯。被告甲○○所犯數
  竊盜、竊盜未遂犯行，時間緊接，所犯基本構成要件相同，顯
  係出於概括犯意為之，為連續犯，應依刑法第56條之規定以攜
  帶兇器竊盜罪一罪論處，並加重其刑。公訴人雖僅就被告甲○○於93年3月1日6時25分竊取車號H2-9991號自小客車部分之竊
  盜未遂犯行提起公訴，然檢察官就犯罪事實一部起訴，其效力
  及於全部，被告甲○○於本院行準備程序及審理時，坦承其於
  前述時地有多次連續竊盜汽車、車牌既遂犯行，因與前開公訴
  人起訴部分之犯罪事實，有連續犯之裁判上一罪關係，基於審
  判不可分之原則，應為起訴效力所及，本院自應一併審究，併
  此敘明。被告二人有如事實欄所示之論罪科刑紀錄，並分別於
  90年11月30日、92年12月19日執行有期徒刑完畢，有臺灣高等
  法院被告全國前案紀錄表各一份附卷可稽，渠等於上開有期徒
  刑執行完畢後 5年內，再犯本件有期徒刑以上之罪，皆為累犯
  ，均應依刑法第47條規定加重其刑，被告甲○○部分並應遞予
  加重之，被告李建璋部分則因有上開刑之加重及減輕，依法應
  先加重後減輕之。本院審酌被告二人均年富力強，不思循正當
  途徑獲取財富，且前均有竊盜犯行紀錄，竟仍不知悔改，被告
  甲○○於本件更竊取車輛、車牌多次，嚴重危害社會治安，益
  見渠等忽視他人財產權益之心態，本應從重量刑，惟念被告等
  均知坦承犯罪，被告甲○○更主動坦承未據公訴人起訴之犯行
  ，併所竊得財物價值暨被告二人共同竊盜部分並未既遂等情狀
  ，分別量處如主文所示之刑，並就被告李建璋部分諭知易科罰
  金之折算標準。末查，扣案六角扳手 4支、多功能螺絲起子乙
  組、鐵鉤 1支，為被告甲○○自行或與前述共犯共同犯罪所用
  之物，且屬被告甲○○所有，業據被告甲○○供陳無訛，並有
  被告李建璋指陳可佐，爰依刑法第38條第1項第2款併予宣告沒
  收。
四適用之法律：
  據上論斷，應依刑事訴訟法第273 條之1 第1 項、第299 條第
  1 項前段，刑法第321 條第2 項、第1 項第3 款、第28條、第
  56條、第47條、第26條、第41條第1項前段、第 38條第1項第2
  款，罰金罰鍰提高標準條例第2條，判決如主文。
本案經檢察官陳宏兆到庭執行職務。
中　　華　　民　　國　　94　　年　　1 　　月　　28　　日
                  刑事第二庭  法  官  鄭子俊
以上正本證明與原本無異。
如不服本判決，應於判決送達後10日內向本院提出上訴狀 (應附
繕本)， 上訴於臺灣高等法院。
中　　華　　民　　國　　94　　年　　1 　　月　　28　　日
                              書記官  沈藝珠
附錄本案論罪科刑法條全文：
刑法第321條
犯竊盜罪而有左列情形之一者，處六月以上、五年以下有期徒刑
：
一、於夜間侵入住宅或有人居住之建築物、船艦或隱匿其內而犯
    之者。
二、毀越門扇、牆垣或其他安全設備而犯之者。
三、攜帶兇器而犯之者。
四、結夥三人以上而犯之者。
五、乘火災、水災或其他災害之際而犯之者。
六、在車站或埠頭而犯之者。
前項之未遂犯罰之。
